臺灣高等法院臺南分院刑事裁定
111年度抗字第51號
抗  告  人  
即  受刑人  林伸宏



上列抗告人因聲請定其應執行刑案件，不服臺灣雲林地方法院中華民國110年12月28日裁定（110年度聲字第1026號）提起抗告，本院裁定如下：                      
    主  文
抗告駁回。
    理  由
一、抗告意旨略以：原裁定考量附表編號2、3為毒品犯罪，罪質
    相近，編號1所示犯罪，態樣不同而審酌比例原則、平等原
    則、罪責相當原則，與事實並不符合，抗告人刑期本為有期
    徒刑2年11月，合併處罰有期徒刑2年9月，只減輕2月，且犯
    罪日期都在同年度，附表編號1槍砲案件是自首，雖與編號2
    、3之罪屬不同罪刑，應考量抗告人犯罪態度及數罪合併，
    並非自由裁量，請查證犯罪日期均屬同1年度案件，只減2個
    月太少，希望再輕一點，定2年5月比較適當等語。
二、「數罪併罰，分別宣告其罪之刑，依下列各款定其應執行者
    ：五、宣告多數有期徒刑者，於各刑中之最長期以上，各刑
    合併之刑期以下，定其刑期。但不得逾三十年。」裁判確定
    前犯數罪者，併合處罰之；數罪併罰，有二裁判以上者，依
    第51條規定，定其應執行之刑。又依刑法第53條應依刑法第
    51條第5款之規定定其應執行刑者，由該案犯罪事實最後判
    決之法院檢察官聲請該法院裁定之。刑法第50條第1項前段
    、第51條、第53條，刑事訴訟法第477條第1項分別定有明文
    。
三、經查：
㈠、抗告人因原裁定附表所示各罪，先後經判決確定，抗告人請
    求合併定應執行刑，有臺灣雲林地方檢察署刑法第50條第1
    項但書案件是否請求定應執行刑調查表（含定應執行刑意見
    ）可參，是檢察官以原審法院為最後事實審法院，聲請定其
    應執行之刑，核屬正當。
㈡、依據法律之具體規定，法院應在其範圍選擇為適當之裁判者
    ，為外部性界限；而法院為裁判時，應考量法律之目的，及
    法律秩序之理念所在者，為內部性界限，法院為裁判時，二
    者均不得有所踰越，而數罪併罰定應執行刑之案件，係屬法
    院自由裁量之事項，法院所為刑之酌定如未逾越上開規定之
    外部界限、定應執行刑之恤刑目的及不利益變更禁止原則，
    即不得指為違法。原裁定業已說明，附表編號2、3所示毒品
    犯罪罪質相近，與附表編號1所示罪質及態樣不同，犯罪期
    間介於107年1月至109年6月間，再衡酌比例原則、平等原則
    、責罰相當原則、重複評價禁止原則等自由裁量權之內部價
    值要求界限，定其應執行之刑為有期徒刑2年9月，並無何裁
    量違法或不當之情況。
㈢、抗告意旨係以，附表所示各罪均屬109年間所犯，且編號1部
    分為自首，因而指摘原裁定所定應執行刑過重，然定應執行
    刑案件中，關於犯罪時間之遠近或密集程度，固為定刑考量
    因素之一，然如所犯各罪並無何具體關連，且犯罪類型不一
    ，則縱使犯罪時間相近，亦難認有何因犯罪性質相同而應避
    免過度重複評價之可言，本件抗告人附表編號1為槍砲案件
    ，與編號2、3之毒品案件，顯屬不同性質犯罪，而編號2、3
    則分屬施用毒品、持有毒品犯罪，其中編號2所施用之毒品
    種類為甲基安非他命，編號3所持有之毒品種類除甲基安非
    他命外，另有第三級毒品，犯罪型態亦不盡相同，於定應執
    行刑上，自應予以斟酌考量，而非一概因同屬毒品犯罪而從
    輕酌定。至於抗告人附表編號1之槍砲案件，固屬因自首而
    查獲，然業經原確定判決適用槍砲彈藥刀械管制條例第18條
    第1項前段規定，予以減輕其刑，並量處有期徒刑2年（另併
    科罰金新臺幣5萬元，非本件定應執行刑範圍），則法院於
    後續應執行刑案件中，自應以原確定判決之宣告刑為基礎與
    另案罪刑合併定刑，而無再以其該案屬自首為由，另與酌減
    其刑，併予敘明。
四、綜上，原裁定以檢察官之聲請為正當，就原裁定附表所示各
    罪定應執行刑為有期徒刑2年9月，並無何違法或不當，抗告
    人以前詞指摘原裁定所定應執行刑過重，請求再予減輕，為
    無理由，應予駁回。
五、應適用之法：依刑事訴訟法第412條。
中　　華　　民　　國　　111 　年　　1 　　月　　27　　日
                  刑事第一庭    審判長法　官  楊清安
                                      法　官  陳顯榮
                                      法　官  蕭于哲
以上正本證明與原本無異。
如不服本裁定，應於收受本裁定後五日內向本院提出抗告狀。
　　　　　　　　　　　　　　　　　　　書記官  鄭信邦
中　　華　　民　　國　　111 　年　　1 　　月　　27　　日